臺灣高等法院臺中分院刑事裁定
  110年度聲字第1221號
聲  請  人
即  被  告  鐘啟禎



選任辯護人  謝明智  律師                  
上列聲請人因本院109年度上訴字第2860號違反槍砲彈藥刀械管制條例案件（原審案號：臺灣彰化地方法院109年度訴字第501號），聲請發還扣押物，本院裁定如下：
    主  文
扣案之OPPO廠牌黑色行動電話壹支（IMEI：000000000000000、0
00000000000000號），准予發還鐘啟禎。
    理  由
一、聲請意旨略以：聲請人即被告鐘啟禎（下稱被告）所有OPPO廠牌黑色行動電話1支（IMEI：000000000000000、000000000000000號），於偵查中經彰化縣警察局芳苑分局扣押迄今未還，該行動電話與本案犯罪並無關係，應無留存必要，請准予發還被告等語。
二、按可為證據或得沒收之物，得扣押之；扣押物若無留存之必要者，不待案件之終結，應以法院之裁定或檢察官之命令發還之，其係贓物而無第三人主張權利者，應發還被害人，刑事訴訟法第133條第1項、第142條第1項定有明文。又扣押物有無繼續扣押必要，為審理法院依案件發展、事實調查，獨立審酌，屬法院裁量的權限。
三、經查，被告因違反槍砲彈藥刀械管制條例案件，經彰化縣警
    察局芳苑分局偵查隊於民國109年3月20日，經被告同意後，
    對被告使用之車牌號碼000-0000號自小客車執行搜索，扣得
    被告所有之OPPO廠牌黑色行動電話1支（IMEI：00000000000
    0000、000000000000000號）等情，有同意搜索證明書、彰
    化縣警察局芳苑分局搜索扣押筆錄暨扣押物品目錄表1份在
    卷可稽（見偵3365號卷第23至28頁）。是上開行動電話業經
    扣案甚明。又經本院初步審閱該案案情，該行動電話與該案
    並無明顯關聯，復審酌起訴內容並未主張該行動電話有用於
    本案犯行，且起訴書之證據清單亦未引用該行動電話作為證
    明被告或其他共同被告犯罪事實之證據，或為得沒收之物品
    之情形，原審判決亦認無證據證明該行動電話與本案有何關
    聯而不諭知沒收，均有該起訴書及原審判決書在卷可稽（見
    偵5026號卷三第225至231頁；本院卷第132頁）。是該行動
    電話應無留存必要，被告聲請發還，為有理由，應予准許。
四、據上論斷，爰依刑事訴訟法第142條第1項前段、第220條，裁定如主文。
中　　華　　民　　國　　110 　年　　5 　　月　　17　　日
            刑事第四庭    審判長法　官  蔡  名  曜
　　　　　　　　　　　　        法　官  林  宜  民
　　　　　　　　　　　　　      法　官  邱  鼎  文
以上正本證明與原本無異。
如不服本裁定，應於收受送達後5日內向本院提出抗告書狀（須
附繕本）。
                                書記官  陳  宜  屏
　　　　　　　　　　　　　　　　
中　　華　　民　　國　　110 　年　　5 　　月　　17　　日